【裁判字號】    88,易,4297
【裁判日期】    891020
【裁判案由】    傷害
【裁判全文】
臺灣板橋地方法院刑事判決                        八十八年度易字第四二九七號
    公  訴  人  臺灣板橋地方法院檢察署檢察官
    被      告  乙○○原名丁.
右列被告因傷害案件，經檢察官提起公訴（八十八年度偵字第二一九八○號），本院
判決如左：
    主  文
乙○○無罪。
    理  由
一、公訴意旨略以：被告乙○○（原名丁○○，民國八十八年十一月二十九日改為現
    名）於八十八年六月十一日至臺灣板橋地方法院檢察署應訊時，在第二○一偵查
    庭外，以傷害之故意，持行動電話毆打庚○○之腹部，致庚○○受有腹內疼痛、
    鈍挫傷之傷害等語，因認被告涉犯刑法第二百七十七條第一項之罪嫌。
二、公訴人認被告涉有前開罪嫌，無非係以告訴人庚○○之指訴，及醫院之診斷證明
    書乙紙附卷，為其論據。訊之被告則矢口否認有何傷害犯行，辯以係告訴人自己
    突然倒下去，係因伊對告訴人提出傷害告訴，告訴人才會告伊等語。
三、按犯罪事實應依證據認定之，無證據不得推定其犯罪事實，又不能證明被告犯罪
    者，應諭知無罪之判決，刑事訴訟法第一百五十四條、第三百零一條第一項定有
    明文。又認定不利於被告之事實，須依積極證據，苟積極證據不足為不利於被告
    之認定時，即應為有利被告之認定，更不必有何有利之證據，最高法院三十年上
    字第八一六號著有判例可資參照。
四、經查：告訴人固指陳係被告以行動電話毆打其腹部云云，並有證人即在場之陳戊○○、己○○在本院審理中證述附和其詞，惟當時另一名在場之證人即被告之母
    丙○○在本院證陳：「（問：八十八年六月案發時，你有無看見被告打庚○○？
    ）沒有，是他自己倒在地上，當時我在法庭外，我在向法庭外不認識的人抱怨自
    己的女兒戊○○把我的錢偷領走，我們跟本沒有跟告訴人他們講話，告訴人就突
    然自己倒下去‧‧‧」（參本院八十九年一月二十一日訊問筆錄），是被告所言
    是否屬實，已非毫無可疑。且告訴人及證人陳戊○○、己○○固均稱被告以行動
    電話打告訴人腹部後，告訴人即倒在地上哀嚎，適有一名法警出來點呼，法警叫
    證人陳戊○○、己○○先進去開庭，外面事情由其處理云云，告訴人並稱當時迷
    迷糊糊，其係由誰送醫及如何前往醫院均不曉得云云，惟告訴人當時苟真受有如
    此之傷害，法警實無可能仍要求證人陳戊○○、己○○開庭，而留告訴人一人在
    庭外，此與常理實有不符；且證人即當天在偵查庭值班之臺灣板橋地方法院檢察
    署法警甲○○證稱：「‧‧‧八十八年六月十一日我確實有值庭，當天當事人是
    否有在法庭外發生爭吵、打架或昏倒，因為時間太久了，我沒有印象。」（參本
    院八十九年三月三日訊問筆錄），然苟告訴人及證人陳戊○○、己○○所述上開
    情形屬實，在檢察署偵查庭外必造成相當之騷動，而法警基於維持機關秩序之職
    責亦必予以相當之處理，其印象自必深刻，雖隔相當時日，亦不致毫無印象；又
    告訴人至亞東紀念醫院就診時意識清楚，此有該院八十八年十二月二十三日八八
    亞門六四─二字第二九四六號函及所附病歷附卷可參，則告訴人焉有不知由何人
    送醫及如何到醫院之可能？再參以證人陳戊○○、己○○分別為告訴人之妻與子
    ，此分據彼三人供明在卷，是證人陳戊○○、己○○為維護告訴人而故為附和，
    依常情亦非無此可能；而被告前以遭告訴人於八十七年七月十七日毆打而提出傷
    害告訴，嗣經檢察官以八十八年度偵字第二三四九號提起公訴，再經本院以八十
    八年度易字第三一七四號判處告訴人罰金五千元確定在案，此有本院刑事判決書
    乙份附足稽，是被告所辯告訴人提起本件告訴係挾怨報復乙節，尚非無的放矢。
    綜上所述，告訴人及證人陳戊○○、己○○之指述及證述，既存有右開諸多瑕疵
    ，尚難遽認屬實。
五、再者，被告所提出之亞東紀念醫院診斷證明書雖載明告訴人於八十八年六月十一
    日至該院急診，診斷為腹部鈍挫傷，惟證人即據報到醫院處理本案之警員辛○○
    證述：「我們接獲通報說有人被打，我們就去亞東醫院，看到被害人在急診室隔
    壁的病房，當時被害人的意識是清醒的，他說他原本有開過刀，他又說被他的親
    戚打，他說腹部被打，有揭開衣服給我們看，但我們只有看到一條開刀的痕跡，
    但看不出來有被打的紅腫或外傷，他當時說他要給醫生檢查，我們就留他的資料
    ，他說要看檢查結果再決定要不要提告訴‧‧‧」（參本院八十八年十二月二十
    四日訊問筆錄），再經本院依職權向亞東醫院函詢結果，該院表示當時告訴人外
    觀上及Ⅹ光檢查無明顯之相關異樣，而「腹部鈍挫傷」則為相對於「腹部穿剌傷
    」之謂，係依患者「腹部遭撞擊腹痛」等陳述行醫療上必要之處置，不以外觀或
    檢驗結果為要件等語，此有該院八十九年七月一日八九亞門六四─二字第一五四
    七號函在卷足佐，足證前開診斷證明書上所載之診斷「腹部鈍挫傷」，實係該院
    依告訴人自述之症狀而記載之，並非其觀察或檢驗結果所得，是尚難據以認定被
    告確受有傷害，而與刑法第二百七十七條第一項以發生傷害結果為必要之構成要
    件容有未符。
六、綜上所述，被告所辯尚屬可信，復查無其他積極證據足認被告確有傷害犯行或告
    訴人當時確受有傷害，揆諸前開法律規定及說明，自屬不能證明被告犯罪爰依法
    諭知無罪之判決。
據上論斷，應依刑事訴訟法第三百零一條第一項，判決如主文。
本案經檢察官郭緯中到庭執行職務。
中      華      民      國      八十九      年      十    月    二十    日
                                  臺灣板橋地方法院刑事第二庭
                                          法  官  楊  博  欽
右正本證明與原本無異。
如不服本判決，應於判決送達後十日內，向本院提出上訴狀。
                                          書記官  韓  毓  寧
中      華      民      國      八十九      年      十    月    二十    日


司法院資訊處製作；財團法人民間司法改革基金會備份。
